臺灣臺中地方法院民事裁定　100年度司家聲字第110號
聲　請　人　行政院國軍退除役官兵輔導委員會台中市
　　　　　　榮民服務處
法定代理人　鄭國靖
上列聲請人聲請處分被繼承人吳光庭遺產事件，本院裁定如下：
    主    文
被繼承人吳光庭所遺如附表所示之不動產，准予變賣。
聲請費用由被繼承人吳光庭遺產負擔。
    理    由
一、按台灣地區與大陸地區人民關係條例第67條第1項、第3項規
    定，被繼承人在台灣地區之遺產，由大陸地區人民依法繼承
    者，其所得財產總額，每人不得逾新台幣200萬元。超過部
    分，歸屬台灣地區同為繼承之人；台灣地區無同為繼承之人
    者，歸屬台灣地區後順序之繼承人；台灣地區無繼承人者，
    歸屬國庫。第一項遺產中，有以不動產為標的者，應將大陸
    地區繼承人之繼承權利折算為價額。同條例第68條第1項、
    第3項復規定，現役軍人或退除役官兵死亡而無繼承人，繼
    承人之有無不明或繼承人因故不能掌理遺產者，由主管機關
    管理其遺產。第一項遺產管理辦法，由國防部及行政院國軍
    退除役官兵輔導委員會分別擬訂，報請行政院核定後發布之
    。另按遺產管理人為清償債權、交付遺贈物或移交遺產給大
    陸地區繼承人，有變賣遺產之必要者，應聲請法院許可後辦
    理，退除役官兵死亡無人繼承遺產管理辦法第8條之1第1項
    亦有規定。
二、本件聲請意旨略以：已故退除役官兵吳光庭（民國5年8月13
    日生、身分證統一編號：Ｚ000000000號、生前最後住所：臺
    中市○區○○街181號、於民國92年7月20日死亡）在台灣其
    繼承人有無不明，依台灣地區與大陸地區人民關係條例第68
    條及退除役官兵死亡無人繼承遺產管理辦法第4條規定，聲
    請人為其法定遺產管理人。聲請人依法管理被繼承人吳光庭
    遺產，並經鈞院以92年度家催字第207號民事裁定准對被繼
    承人之繼承人、債權人及受遺贈人公示催告在案。嗣公示催
    告期滿，且被繼承人吳光庭之胞妹吳方英於法定期間內聲明
    繼承，並經鈞院以93年度聲繼字第25號函准予備查，茲為移
    交遺產予大陸地區繼承人，爰依台灣地區與大陸地區人民關
    係條例第67條、退除役官兵死亡無人繼承遺產管理辦法第8
    條之1等規定，聲請准予變賣被繼承人吳光庭之不動產等語
    ，並提出土地登記第二類謄本、本院92年度家催字第207號
    民事裁定影本、本院家事法庭函文影本、財政部臺灣省中區
    國稅局遺產稅免稅證明書影本、除戶戶籍謄本等為證。
三、經查：聲請人主張其為被繼承人吳光庭之法定遺產管理人，
    其聲請本院公示催告被繼承人之繼承人、債權人及受遺贈人
    應於期限內為承認繼承、報明債權及為願受遺贈與否之聲明
    ，而公示催告期間業已屆滿，已據聲請人提出上開書據為證
    ，是聲請人之主張，自堪信為真實；另聲請人主張被繼承人
    吳光庭之大陸地區繼承人吳方英已向本院聲明繼承，並經本
    院准予備查在案，亦有本院93年度聲繼字第25號第34859號
    家事法庭函文影本在卷可憑。則聲請人為移交遺產給前開大
    陸地區繼承人，確有變賣遺產之必要，依前開規定，其聲請
    准予變賣遺產，核無不合，應予准許。
四、依非訟事件法第157條，裁定如主文。
中    華    民    國   100    年    10    月    14    日
                   家事法庭司法事務官  林更穎
正本係照原本作成。
如對本裁定抗告，須於裁定送達後10日之不變期間內，向本院提
出抗告狀。
中    華    民    國   100    年    10    月    14    日
                           書  記  官  陳念慈
附表：被繼承人吳光庭所有之不動產
┌────┬────────────────┬──────────┐
│編號    │ 土地標示、座落                 │ 權利範圍           │
├────┼────────────────┼──────────┤
│1       │台中市○里區○○段1009地號土地  │ 全部               │
├────┼────────────────┼──────────┤
│2       │台中市○里區○○段1017地號土地  │ 全部               │
└────┴────────────────┴──────────┘